【裁判字號】    90,易,712
【裁判日期】    900725
【裁判案由】    妨害公務等
【裁判全文】
臺灣屏東地方法院刑事判決                            九十年度易字第七一二號
    公  訴  人  臺灣屏東地方法院檢察署檢察官
    被      告  丁○○
右列被告因妨害公務等案件，經檢察官提起公訴（九十年度偵字第二三四三號），本
院判決如左：
    主  文
丁○○傷害人之身體，處有期徒刑參月，如易科罰金，以參佰元折算壹日。
    事  實
一、丁○○於民國九十年四月十日凌晨零時五十分許酒後，與一位綽號「嬸婆」之姓
    名不詳女子，在屏東縣琉球鄉烏鬼洞附近之觀日樓涼亭處談話。適行政院海岸巡
    防署第六十一岸巡大隊之岸巡員甲○○、丙○○、乙○○三人亦因執行海岸巡邏
    勤務而步巡至該處。丁○○因認岸巡員巡邏腳步聲吵雜，干擾其等談話，遂與甲○○等岸巡員發生口角，該名綽號「嬸婆」之女子則在旁拉住丁○○，並於隨後
    一同離去。惟丁○○仍心有不滿，竟萌普通傷害之犯意，約於四十分鐘後，又偕
    同其不知情之友人洪文德、李輝龍共乘機車載其返回原處理論，丁○○一見甲○○、丙○○、乙○○三人尚在原處，即持路旁拾得之木棍毆打當時身著制服、正
    在執行海岸巡邏勤務之甲○○、丙○○二人，而甲○○等三人，除立即回報請求
    支援外，並基於正當防衛之意思，持警棍予以反擊，並將陳昱宏制伏，但甲○○
    仍受有左腕重挫傷六乘以四公分、背部挫擦傷十二Ｘ六公分之傷害，另丙○○則
    受有四肢、頭部多處挫裂傷（一點五Ｘ一點五公分血腫；七Ｘ一點五公分、十Ｘ
    四點五公分、一點五Ｘ二公分；六Ｘ二點五公分）之傷害。
二、案經甲○○、丙○○二人訴請行政院海岸巡防署第六十一岸巡大隊移送台灣屏東
    地方法院檢察署檢察官偵查起訴。
    理  由
一、訊據被告丁○○對於在右揭時、地持棍毆打告訴人甲○○、丙○○二人成傷乙事
    坦承不諱，惟矢口否認有何妨害公務之犯行，辯稱：伊不知甲○○、丙○○二人
    在執行勤務云云。惟查：右開事實除據告訴人甲○○、丙○○指訴歷歷外，復核
    與證人乙○○、洪文德、李輝龍證述之情節相符。而甲○○、丙○○所受之前述
    傷害，亦有建佑醫院出具之診斷證明書二紙附卷可稽。被告雖否認伊有何妨害公
    務之犯行，並以前揭情詞置辯，然其既已明知案發前「碰到阿兵哥去那裡巡邏」
    （海岸巡防署第六一岸巡大隊刑案偵查卷第二頁背面參照）及「他們（按：指甲○○等人）有穿制服」（本院九十年七月十一日審判筆錄參照）等情，則其自應
    知曉彼等為依法執行職務之公務員甚明，被告所辯不知甲○○等人在執行公務云
    云，當屬事後卸責之詞，不足採信。此外，復有前揭岸巡大隊岸巡工作日誌、姓
    名級職代號對照表及照片六張附卷可稽，本件事證明確，被告犯行洵堪認定，應
    依法論科。
二、被告丁○○以一持棍行為毆打正依法執行職務之公務員甲○○、丙○○二人成傷
    ，核其所為，係犯刑法第一百三十五條第一項之妨害公務執行罪及同法第二百七
    十七條第一項之傷害罪。被告以一行為同時觸犯上開兩罪並毆傷兩人，屬想像競
    合，應從一重之傷害罪處斷。茲審酌被告因酒後一時衝動而犯罪、所使用之手段
    、犯罪時所受之刺激、被害人受傷之程度、惟於事後坦承犯行，態度尚稱良好等
    一切情狀，爰量處如主文所示之刑，並諭知易科罰金之折算標準，以資懲儆。
據上論斷，應依刑事訴訟法第二百九十九條第一項前段，刑法第一百三十五條第一項
、第二百七十七條第一項、第五十五條、第四十一條第一項前段，罰金罰鍰提高標準
條例第一條前段、第二條，判決如主文。
中      華      民      國      九十      年    七    月      二十五    日
                                      臺灣屏東地方法院刑事第一庭
                                          法  官  王以齊
右正本證明與原本無異。
對於本判決如有不服應於收受送達後十日內向本院提出上訴書狀上訴於台灣高等法院
高雄分院並按他造當事人之人數附具繕本。
                                          書記官   林天化
中      華      民      國      九十      年    七    月      二十六    日
附錄本判決論罪科刑法條：
刑法第一百三十五條
對於公務員依法執行職務時，施強暴脅迫者，處三年以下有期徒刑、拘役或三百元以
下罰金。
意圖使公務員執行一定之職務或妨害其依法執行一定之職務或使公務員辭職，而施強
暴脅迫者，亦同。
犯前二項之罪，因而致公務員於死者，處無期徒刑或七年以上有期徒刑。致重傷者，
處三年以上、十年以下有期徒刑。
刑法第二百七十七條
傷害人之身體或健康者，處三年以下有期徒刑、拘役或一千元以下罰金。
犯前項之罪因而致人於死者，處無期徒刑或七年以上有期徒刑；致重傷者，處三年以
上十年以下有期徒刑。


司法院資訊處製作；財團法人民間司法改革基金會備份。
